Inventaris van het Archief van het Bevolkingsregister
Stadsarchief Amsterdam
- Bevolkingsregister 1874-1893, 4
  - Bevolkingsregister., 1874 - 1893; 1547-2476; 930 delen
    - Deel 1., 1547
    - Deel 2., 1548
    - Deel 3., 1549
    - Deel 4., 1550
    - Deel 5., 1551
    - Deel 6., 1552
    - Deel 7., 1553
    - Deel 8., 1554
    - Deel 9., 1555
    - Deel 10., 1556
    - Deel 11., 1557
    - Deel 12., 1558
    - Deel 13., 1559
    - Deel 14., 1560
    - Deel 15., 1561
    - Deel 16., 1562
    - Deel 17., 1563
    - Deel 18., 1564
    - Deel 19., 1565
    - Deel 20., 1566
    - Deel 21., 1567
    - Deel 22., 1568
    - Deel 22 A., 1569
    - Deel 22 B., 1570
    - Deel 22 D., 1571
    - Deel 22 E., 1572
    - Deel 23., 1573
    - Deel 24., 1574
    - Deel 25., 1575
    - Deel 26., 1576
    - Deel 27., 1577
    - Deel 28., 1578
    - Deel 29., 1579
    - Deel 29 A., 1580
    - Deel 29 B., 1581
    - Deel 30., 1582
    - Deel 31., 1583
    - Deel 31 A., 1584
    - Deel 32., 1585
    - Deel 32 B., 1586
    - Deel 32 D., 1587
    - Deel 32 F., 1588
    - Deel 32 H., 1589
    - Deel 32 K., 1590
    - Deel 33., 1591
    - Deel 33 A., 1592
    - Deel 33 B., 1593
    - Deel 33 C., 1594
    - Deel 33 D., 1595
    - Deel 33 E., 1596
    - Deel 33 F., 1597
    - Deel 33 G., 1598
    - Deel 34., 1599
    - Deel 35., 1600
    - Deel 36., 1601
    - Deel 37., 1602
    - Deel 38., 1603
    - Deel 39., 1604
    - Deel 40., 1605
    - Deel 41., 1606
    - Deel 42., 1607
    - Deel 43., 1608
    - Deel 43 A., 1609
    - Deel 43 B., 1610
    - Deel 44., 1611
    - Deel 44 A., 1612
    - Deel 45., 1613
    - Deel 45 A., 1614
    - Deel 46., 1615
    - Deel 47., 1616
    - Deel 48., 1617
    - Deel 48 A., 1618
    - Deel 49., 1619
    - Deel 50., 1620
    - Deel 51., 1621
    - Deel 52., 1622
    - Deel 53., 1623
    - Deel 54., 1624
    - Deel 55., 1625
    - Deel 56., 1626
    - Deel 57., 1627
    - Deel 58., 1628
    - Deel 59., 1629
    - Deel 59 A., 1630
    - Deel 59 B., 1631
    - Deel 59 C., 1632
    - Deel 60., 1633
    - Deel 61., 1634
    - Deel 62., 1635
    - Deel 63., 1636
    - Deel 63 nieuw., 1637
    - Deel 64., 1638
    - Deel 64 nieuw., 1639
    - Deel 64 A., 1640
    - Deel 64 AA., 1641
    - Deel 64 B., 1642
    - Deel 64 BB., 1643
    - Deel 64 C., 1644
    - Deel 64 D., 1645
    - Deel 64 E., 1646
    - Deel 64 EE, fol. 1-252., 1647
    - Deel 64 EE, fol. 253-einde., 1648
    - Deel 64 F., 1649
    - Deel 64 G., 1650
    - Deel 64 H., 1651
    - Deel 64 J., 1652
    - Deel 64 K., 1653
    - Deel 64 L., 1654
    - Deel 64 M., 1655
    - Deel 64 N., 1656
    - Deel 64 O., 1657
    - Deel 64 P., 1658
    - Deel 64 Q., 1659
    - Deel 64 R., 1660
    - Deel 65., 1661
    - Deel 66., 1662
    - Deel 66 A., 1663
    - Deel 66 B., 1664
    - Deel 67., 1665
    - Deel 68., 1666
    - Deel 69., 1667
    - Deel 70., 1668
    - Deel 71., 1669
    - Deel 72., 1670
    - Deel 73., 1671
    - Deel 74., 1672
    - Deel 75., 1673
    - Deel 75 A., 1674
    - Deel 76., 1675
    - Deel 77., 1676
    - Deel 78., 1677
    - Deel 79., 1678
    - Deel 80., 1679
    - Deel 81., 1680
    - Deel 82., 1681
    - Deel 83., 1682
    - Deel 84., 1683
    - Deel 85., 1684
    - Deel 86., 1685
    - Deel 87., 1686
    - Deel 88., 1687
    - Deel 89., 1688
    - Deel 90., 1689
    - Deel 91., 1690
    - Deel 92., 1691
    - Deel 93., 1692
    - Deel 94., 1693
    - Deel 95., 1694
    - Deel 96., 1695
    - Deel 97., 1696
    - Deel 98., 1697
    - Deel 99., 1698
    - Deel 100., 1699
    - Deel 101 A., 1700
    - Deel 101 B., 1701
    - Deel 102., 1702
    - Deel 103., 1703
    - Deel 104., 1704
    - Deel 105., 1705
    - Deel 106., 1706
    - Deel 107., 1707
    - Deel 108., 1708
    - Deel 109., 1709
    - Deel 110., 1710
    - Deel 111., 1711
    - Deel 112., 1712
    - Deel 113., 1713
    - Deel 114., 1714
    - Deel 115., 1715
    - Deel 116., 1716
    - Deel 117., 1717
    - Deel 118., 1718
    - Deel 119., 1719
    - Deel 120., 1720
    - Deel 121., 1721
    - Deel 122., 1722
    - Deel 123., 1723
    - Deel 124., 1724
    - Deel 125., 1725
    - Deel 126., 1726
    - Deel 127., 1727
    - Deel 128., 1728
    - Deel 129., 1729
    - Deel 130., 1730
    - Deel 131., 1731
    - Deel 131 A., 1732
    - Deel 132., 1733
    - Deel 132 A., 1734
    - Deel 133., 1735
    - Deel 134., 1736
    - Deel 134 A., 1737
    - Deel 135., 1738
    - Deel 136., 1739
    - Deel 136 A., 1740
    - Deel 137., 1741
    - Deel 138., 1742
    - Deel 139., 1743
    - Deel 140., 1744
    - Deel 141., 1745
    - Deel 142., 1746
    - Deel 143., 1747
    - Deel 144., 1748
    - Deel 145., 1749
    - Deel 146., 1750
    - Deel 147., 1751
    - Deel 148., 1752
    - Deel 149., 1753
    - Deel 149 A., 1754
    - Deel 149 B., 1755
    - Deel 149 C., 1756
    - Deel 149 D., 1757
    - Deel 150., 1758
    - Deel 150 A., 1759
    - Deel 150 B., 1760
    - Deel 150 C., 1761
    - Deel 150 D., 1762
    - Deel 151., 1763
    - Deel 152., 1764
    - Deel 152 A., 1765
    - Deel 153., 1766
    - Deel 153 AA., 1767
    - Deel 153 BB., 1768
    - Deel 153 D., 1769
    - Deel 154., 1770
    - Deel 154 A., 1771
    - Deel 155., 1772
    - Deel 156., 1773
    - Deel 157., 1774
    - Deel 157 A., 1775
    - Deel 158., 1776
    - Deel 159., 1777
    - Deel 160., 1778
    - Deel 161., 1779
    - Deel 162., 1780
    - Deel 163., 1781
    - Deel 164., 1782
    - Deel 165., 1783
    - Deel 165 A., 1784
    - Deel 165 E., 1785
    - Deel 165 CD., 1786
    - Deel 165 F., 1787
    - Deel 166., 1788
    - Deel 167., 1789
    - Deel 168., 1790
    - Deel 169., 1791
    - Deel 170., 1792
    - Deel 171., 1793
    - Deel 172., 1794
    - Deel 173., 1795
    - Deel 174., 1796
    - Deel 175., 1797
    - Deel 176., 1798
    - Deel 177., 1799
    - Deel 178., 1800
    - Deel 179., 1801
    - Deel 180., 1802
    - Deel 181., 1803
    - Deel 182., 1804
    - Deel 183., 1805
    - Deel 184., 1806
    - Deel 185., 1807
    - Deel 186., 1808
    - Deel 187., 1809
    - Deel 188., 1810
    - Deel 189., 1811
    - Deel 190., 1812
    - Deel 191., 1813
    - Deel 192., 1814
    - Deel 193., 1815
    - Deel 194., 1816
    - Deel 195., 1817
    - Deel 196., 1818
    - Deel 197., 1819
    - Deel 198., 1820
    - Deel 199., 1821
    - Deel 200., 1822
    - Deel 201., 1823
    - Deel 202., 1824
    - Deel 203., 1825
    - Deel 204., 1826
    - Deel 205., 1827
    - Deel 206., 1828
    - Deel 207., 1829
    - Deel 208., 1830
    - Deel 209., 1831
    - Deel 210., 1832
    - Deel 211., 1833
    - Deel 212., 1834
    - Deel 213., 1835
    - Deel 214., 1836
    - Deel 215., 1837
    - Deel 216., 1838
    - Deel 217., 1839
    - Deel 218., 1840
    - Deel 219., 1841
    - Deel 220., 1842
    - Deel 221., 1843
    - Deel 222., 1844
    - Deel 222 A., 1845
    - Deel 222 C., 1846
    - Deel 223., 1847
    - Deel 224., 1848
    - Deel 225., 1849
    - Deel 226., 1850
    - Deel 227., 1851
    - Deel 228., 1852
    - Deel 229., 1853
    - Deel 230., 1854
    - Deel 231., 1855
    - Deel 232., 1856
    - Deel 233., 1857
    - Deel 233 A., 1858
    - Deel 233 C., 1859
    - Deel 234., 1860
    - Deel 235., 1861
    - Deel 236., 1862
    - Deel 238., 1863
    - Deel 239., 1864
    - Deel 240., 1865
    - Deel 241., 1866
    - Deel 242., 1867
    - Deel 243., 1868
    - Deel 244., 1869
    - Deel 245., 1870
    - Deel 245., 1871
    - Deel 245 A nieuw., 1872
    - Deel 246., 1873
    - Deel 246 nieuw., 1874
    - Deel 247., 1875
    - Deel 247 nieuw., 1876
    - Deel 247., 1877
    - Deel 248., 1878
    - Deel 249., 1879
    - Deel 250., 1880
    - Deel 251., 1881
    - Deel 251 A., 1882
    - Deel 251 B., 1883
    - Deel 252., 1884
    - Deel 253., 1885
    - Deel 254., 1886
    - Deel 255., 1887
    - Deel 256., 1888
    - Deel 257., 1889
    - Deel 258., 1890
    - Deel 259., 1891
    - Deel 260., 1892
    - Deel 261., 1893
    - Deel 262., 1894
    - Deel 262 A., 1895
    - Deel 263., 1896
    - Deel 264., 1897
    - Deel 265., 1898
    - Deel 266., 1899
    - Deel 267., 1900
    - Deel 268., 1901
    - Deel 269., 1902
    - Deel 270., 1903
    - Deel 271., 1904
    - Deel 272., 1905
    - Deel 273., 1906
    - Deel 273 A., 1907
    - Deel 273 AA., 1908
    - Deel 273 B., 1909
    - Deel 273 BB., 1910
    - Deel 274., 1911
    - Deel 275., 1912
    - Deel 276., 1913
    - Deel 277., 1914
    - Deel 278., 1915
    - Deel 279., 1916
    - Deel 280., 1917
    - Deel 281., 1918
    - Deel 282., 1919
    - Deel 283., 1920
    - Deel 284., 1921
    - Deel 284 A., 1922
    - Deel 285., 1923
    - Deel 286., 1924
    - Deel 287., 1925
    - Deel 288., 1926
    - Deel 289., 1927
    - Deel 290., 1928
    - Deel 291., 1929
    - Deel 292., 1930
    - Deel 293., 1931
    - Deel 294., 1932
    - Deel 295., 1933
    - Deel 296., 1934
    - Deel 297., 1935
    - Deel 298., 1936
    - Deel 299., 1937
    - Deel 300., 1938
    - Deel 301., 1939
    - Deel 302., 1940
    - Deel 303., 1941
    - Deel 304., 1942
    - Deel 305., 1943
    - Deel 305 B., 1944
    - Deel 305 C., 1945
    - Deel 306., 1946
    - Deel 307., 1947
    - Deel 307 A., 1948
    - Deel 307 B., 1949
    - Deel 308., 1950
    - Deel 308 nieuw., 1951
    - Deel 308 A., 1952
    - Deel 308 A nieuw., 1953
    - Deel 308 B., 1954
    - Deel 308 B nieuw., 1955
    - Deel 308 C nieuw., 1956
    - Deel 308 D nieuw., 1957
    - Deel 308 E nieuw., 1958
    - Deel 309., 1959
    - Deel 310., 1960
    - Deel 310 A., 1961
    - Deel 310 B., 1962
    - Deel 310 C., 1963
    - Deel 311., 1964
    - Deel 311 A., 1965
    - Deel 311 B., 1966
    - Deel 312., 1967
    - Deel 313., 1968
    - Deel 314., 1969
    - Deel 315., 1970
    - Deel 316., 1971
    - Deel 317., 1972
    - Deel 317 A., 1973
    - Deel 317 B., 1974
    - Deel 317 G., 1975
    - Deel 317 H., 1976
    - Deel 317 J., 1977
    - Deel 317 K., 1978
    - Deel 317 L., 1979
    - Deel 318., 1980
    - Deel 319., 1981
    - Deel 320., 1982
    - Deel 321., 1983
    - Deel 322., 1984
    - Deel 323., 1985
    - Deel 324., 1986
    - Deel 325., 1987
    - Deel 326., 1988
    - Deel 327., 1989
    - Deel 328., 1990
    - Deel 329., 1991
    - Deel 331., 1992
    - Deel 332., 1993
    - Deel 333., 1994
    - Deel 334., 1995
    - Deel 335., 1996
    - Deel 337., 1997
    - Deel 338., 1998
    - Deel 338 A., 1999
    - Deel 338 B., 2000
    - Deel 338 D., 2001
    - Deel 338 E., 2002
    - Deel 338 F., 2003
    - Deel 338 G., 2004
    - Deel 339., 2005
    - Deel 340., 2006
    - Deel 340 A., 2007
    - Deel 341., 2008
    - Deel 342., 2009
    - Deel 343., 2010
    - Deel 344., 2011
    - Deel 345., 2012
    - Deel 346., 2013
    - Deel 347., 2014
    - Deel 348., 2015
    - Deel 349., 2016
    - Deel 350., 2017
    - Deel 351., 2018
    - Deel 352., 2019
    - Deel 353., 2020
    - Deel 354., 2021
    - Deel 355., 2022
    - Deel 356., 2023
    - Deel 357., 2024
    - Deel 358., 2025
    - Deel 359., 2026
    - Deel 360., 2027
    - Deel 361., 2028
    - Deel 362., 2029
    - Deel 363., 2030
    - Deel 364., 2031
    - Deel 365., 2032
    - Deel 366., 2033
    - Deel 367., 2034
    - Deel 368., 2035
    - Deel 369., 2036
    - Deel 369 A., 2037
    - Deel 369 B., 2038
    - Deel 369 C., 2039
    - Deel 369 D., 2040
    - Deel 369 E., 2041
    - Deel 370., 2042
    - Deel 371., 2043
    - Deel 372., 2044
    - Deel 373., 2045
    - Deel 374., 2046
    - deel 375., 2047
    - Deel 376., 2048
    - Deel 376, supplement., 2049
    - Deel 377., 2050
    - Deel 377 A., 2051
    - Deel 378., 2052
    - Deel 379., 2053
    - Deel 380., 2054
    - Deel 381., 2055
    - Deel 382., 2056
    - Deel 383., 2057
    - Deel 384., 2058
    - Deel 385., 2059
    - Deel 386., 2060
    - Deel 387., 2061
    - Deel 388., 2062
    - Deel 389., 2063
    - Deel 390., 2064
    - Deel 391., 2065
    - Deel 392., 2066
    - Deel 393., 2067
    - Deel 394., 2068
    - Deel 395., 2069
    - Deel 396., 2070
    - Deel 397., 2071
    - Deel 398., 2072
    - Deel 398 A., 2073
    - Deel 398 B., 2074
    - Deel 398 C., 2075
    - Deel 398 AA., 2076
    - Deel 398 4., 2077
    - Deel 399., 2078
    - Deel 400., 2079
    - Deel 401., 2080
    - Deel 402., 2081
    - Deel 403., 2082
    - Deel 404., 2083
    - Deel 405., 2084
    - Deel 406., 2085
    - Deel 407., 2086
    - Deel 408., 2087
    - Deel 409., 2088
    - Deel 410., 2089
    - Deel 411., 2090
    - Deel 412., 2091
    - Deel 413., 2092
    - Deel 414., 2093
    - Deel 415., 2094
    - Deel 416., 2095
    - Deel 417., 2096
    - Deel 418., 2097
    - Deel 419., 2098
    - Deel 419 A., 2099
    - Deel 419 B., 2100
    - Deel 420., 2101
    - Deel 421., 2102
    - Deel 422., 2103
    - Deel 423., 2104
    - Deel 424., 2105
    - Deel 425., 2106
    - Deel 426., 2107
    - Deel 427., 2108
    - Deel 428., 2109
    - Deel 429., 2110
    - Deel 430., 2111
    - Deel 431., 2112
    - Deel 432., 2113
    - Deel 433., 2114
    - Deel 434., 2115
    - Deel 435., 2116
    - Deel 436., 2117
    - Deel 436 A., 2118
    - Deel 436 B., 2119
    - Deel 437., 2120
    - Deel 438., 2121
    - Deel 439., 2122
    - Deel 440., 2123
    - Deel 441., 2124
    - Deel 442., 2125
    - Deel 443., 2126
    - Deel 444., 2127
    - Deel 445., 2128
    - Deel 446., 2129
    - Deel 447., 2130
    - Deel 448., 2131
    - Deel 449., 2132
    - Deel 450., 2133
    - Deel 451., 2134
    - Deel 452., 2135
    - Deel 453., 2136
    - Deel 454., 2137
    - Deel 454 A., 2138
    - Deel 454 B., 2139
    - Deel 454 C., 2140
    - Deel 454 D., 2141
    - Deel 455., 2142
    - Deel 456., 2143
    - Deel 457., 2144
    - Deel 458., 2145
    - Deel 458 A., 2146
    - Deel 459., 2147
    - Deel 460., 2148
    - Deel 461., 2149
    - Deel 462., 2150
    - Deel 463., 2151
    - Deel 464., 2152
    - Deel 464 nieuw., 2153
    - Deel 465., 2154
    - Deel 465 nieuw., 2155
    - Deel 465 A., 2156
    - Deel 466., 2157
    - Deel 467., 2158
    - Deel 467 A., 2159
    - Deel 467 nieuw., 2160
    - Deel 468., 2161
    - Deel 468 nieuw., 2162
    - Deel 468 A., 2163
    - Deel 469., 2164
    - Deel 469 nieuw., 2165
    - Deel 469 A., 2166
    - Deel 469 AA., 2167
    - Deel 469 AAA., 2168
    - Deel 470., 2169
    - Deel 470 A., 2170
    - Deel 470 AA., 2171
    - Deel 470 B nieuw., 2172
    - Deel 470 B., 2173
    - Deel 471., 2174
    - Deel 472., 2175
    - Deel 473., 2176
    - Deel 473 A., 2177
    - Deel 473 B., 2178
    - Deel 473 C., 2179
    - Deel 473 F., 2180
    - Deel 473 G., 2181
    - Deel 474., 2182
    - Deel 474 A., 2183
    - Deel 474 B., 2184
    - Deel 475., 2185
    - Deel 476., 2186
    - Deel 477., 2187
    - Deel 477 A., 2188
    - Deel 477 B., 2189
    - Deel 477 BB., 2190
    - Deel 478., 2191
    - Deel 479., 2192
    - Deel 480., 2193
    - Deel 481., 2194
    - Deel 482., 2195
    - Deel 483., 2196
    - Deel 484., 2197
    - Deel 485., 2198
    - Deel 487., 2199
    - Deel 488., 2200
    - Deel 489., 2201
    - Deel 490., 2202
    - Deel 491., 2203
    - Deel 492., 2204
    - Deel 493., 2205
    - Deel 494., 2206
    - Deel 495., 2207
    - Deel 496., 2208
    - Deel 497., 2209
    - Deel 499., 2210
    - Deel 500., 2211
    - Deel 501., 2212
    - Deel 502., 2213
    - Deel 503., 2214
    - Deel 504., 2215
    - Deel 505., 2216
    - Deel 506., 2217
    - Deel 507., 2218
    - Deel 508., 2219
    - Deel 509., 2220
    - Deel 510., 2221
    - Deel 511., 2222
    - Deel 512., 2223
    - Deel 513., 2224
    - Deel 514., 2225
    - Deel 515., 2226
    - Deel 516., 2227
    - Deel 516 A., 2228
    - Deel 516 B., 2229
    - Deel 517., 2230
    - Deel 518., 2231
    - Deel 519., 2232
    - Deel 520., 2233
    - Deel 521., 2234
    - Deel 522., 2235
    - Deel 523., 2236
    - Deel 524., 2237
    - Deel 525., 2238
    - Deel 526., 2239
    - Deel 527., 2240
    - Deel 528., 2241
    - Deel 529., 2242
    - Deel 530., 2243
    - Deel 531., 2244
    - Deel 532., 2245
    - Deel 533., 2246
    - Deel 534., 2247
    - Deel 535., 2248
    - Deel 536., 2249
    - Deel 537., 2250
    - Deel 538., 2251
    - Deel 538 A., 2252
    - Deel 539., 2253
    - Deel 539 A., 2254
    - Deel 540., 2255
    - Deel 541., 2256
    - Deel 542., 2257
    - Deel 543., 2258
    - Deel 544., 2259
    - Deel 545., 2260
    - Deel 545 A., 2261
    - Deel 545 B., 2262
    - Deel 546., 2263
    - Deel 547., 2264
    - Deel 548., 2265
    - Deel 549., 2266
    - Deel 550., 2267
    - Deel 551., 2268
    - Deel 552., 2269
    - Deel 553., 2270
    - Deel 553 A., 2271
    - Deel 554., 2272
    - Deel 555., 2273
    - Deel 556., 2274
    - Deel 557., 2275
    - Deel 558., 2276
    - Deel 559., 2277
    - Deel 560., 2278
    - Deel 561., 2279
    - Deel 562., 2280
    - Deel 563., 2281
    - Deel 564., 2282
    - Deel 565., 2283
    - Deel 565 A., 2284
    - Deel 565 B., 2285
    - Deel 566., 2286
    - Deel 567., 2287
    - Deel 568., 2288
    - Deel 569., 2289
    - Deel 570., 2290
    - Deel 571., 2291
    - Deel 572., 2292
    - Deel 573., 2293
    - Deel 573 A., 2294
    - Deel 574., 2295
    - Deel 575., 2296
    - Deel 575 A., 2297
    - Deel 575 B., 2298
    - Deel 576., 2299
    - Deel 577., 2300
    - Deel 578., 2301
    - Deel 579., 2302
    - Deel 580., 2303
    - Deel 581., 2304
    - Deel 581 A., 2305
    - Deel 582., 2306
    - Deel 583., 2307
    - Deel 584., 2308
    - Deel 585., 2309
    - Deel 586., 2310
    - Deel 586 A., 2311
    - Deel 586 B., 2312
    - Deel 587., 2313
    - Deel 587 A., 2314
    - Deel 587 B., 2315
    - Deel 587 C., 2316
    - Deel 588., 2317
    - Deel 588 A., 2318
    - Deel 589., 2319
    - Deel 589 A., 2320
    - Deel 589 B., 2321
    - Deel 591., 2322
    - Deel 592., 2323
    - Deel 593., 2324
    - Deel 594., 2325
    - Deel 595., 2326
    - Deel 596., 2327
    - Deel 597., 2328
    - Deel 598., 2329
    - Deel 598 A., 2330
    - Deel 598 B., 2331
    - Deel 598 BB., 2332
    - Deel 599., 2333
    - Deel 599 A., 2334
    - Deel 600., 2335
    - Deel 601., 2336
    - Deel 602., 2337
    - Deel 603., 2338
    - Deel 604., 2339
    - Deel 605., 2340
    - Deel 607., 2341
    - Deel 609., 2342
    - Deel 611., 2343
    - Deel 612., 2344
    - Deel 614., 2345
    - Deel 616., 2346
    - Deel 617., 2347
    - Deel 618., 2348
    - Deel 619., 2349
    - Deel 620., 2350
    - Deel 621., 2351
    - Deel 622., 2352
    - Deel 623., 2353
    - Deel 624., 2354
    - Deel 625., 2355
    - Deel 626., 2356
    - Deel 628., 2357
    - Deel 629., 2358
    - Deel 630., 2359
    - Deel 632., 2360
    - Deel 634., 2361
    - Deel 636., 2362
    - Deel 637., 2363
    - Deel 638., 2364
    - Deel 639., 2365
    - Deel 640., 2366
    - Deel 641., 2367
    - Deel 642., 2368
    - Deel 643., 2369
    - Deel 644., 2370
    - Deel 645., 2371
    - Deel 646., 2372
    - Deel 647., 2373
    - Deel 648., 2374
    - Deel 649., 2375
    - Deel 650., 2376
    - Deel 652., 2377
    - Deel 653., 2378
    - Deel 654., 2379
    - Deel 655., 2380
    - Deel 656., 2381
    - Deel 657., 2382
    - Deel 659., 2383
    - Deel 660., 2384
    - Deel 661., 2385
    - Deel 666., 2386
    - Deel 667., 2387
    - Deel 668., 2388
    - Deel 669., 2389
    - Deel 670., 2390
    - Deel 671., 2391
    - Deel 672., 2392
    - Deel 673., 2393
    - Deel 674., 2394
    - Deel 675., 2395
    - Deel 676., 2396
    - Deel 677., 2397
    - Deel 678, 2398
    - Deel 679., 2399
    - Deel 680., 2400
    - Deel 681., 2401
    - Deel 682., 2402
    - Deel 683., 2403
    - Deel 684., 2404
    - Deel 695., 2405
    - Deel 686., 2406
    - Deel 687., 2407
    - Deel 688., 2408
    - Deel 689., 2409
    - Deel 690., 2410
    - Deel 691., 2411
    - Deel 692., 2412
    - Deel 693., 2413
    - Deel 694., 2414
    - Deel 695., 2415
    - Deel 696., 2416
    - Deel 697., 2417
    - Deel 698., 2418
    - Deel 699., 2419
    - Deel 700., 2420
    - Deel 701., 2421
    - Deel 702., 2422
    - Deel 703., 2423
    - Deel 704., 2424
    - Deel 705., 2425
    - Deel 706., 2426
    - Deel 707., 2427
    - Deel 708., 2428
    - Deel 709., 2429
    - Deel 710., 2430
    - Deel 711., 2431
    - Deel 712., 2432
    - Deel 713., 2433
    - Deel 714., 2434
    - Deel 715., 2435
    - Deel 716., 2436
    - Deel 717., 2437
    - Deel 718., 2438
    - Deel 719., 2439
    - Deel 720., 2440
    - Deel 721., 2441
    - Deel 722., 2442
    - Deel 723., 2443
    - Deel 724., 2444
    - Deel 725., 2445
    - Deel 726., 2446
    - Deel 727., 2447
    - Deel 728., 2448
    - Deel 729., 2449
    - Deel 730., 2450
    - Deel 731., 2451
    - Deel 732., 2452
    - Deel 733., 2453
    - Deel 734. Eerste supplement ring 1 en 4., 2454
    - Deel 735. Eerste supplement ring 1 en 2., 2455
    - Deel 736. Eerste supplement ring 1 en 3., 2456
    - Deel 737. Eerste supplement ring 4 en 5., 2457
    - Deel 738. Eerste supplement ring 2 en 5., 2458
    - Deel 739. Tweede supplement ring 3., 2459
    - OngenummerdTweede supplement ring 4., 2460; 1 deel
    - Deel 740. Tweede supplement ring 5 en 2., 2461
    - Deel 741. Derde supplement ring 1 en 3., 2462
    - Deel 742. Derde supplement ring 4 en 5., 2463
    - Deel 743., 2464
    - Deel 744. Derde supplement ring 2 en 5., 2465
    - Deel 745. Vierde supplement ring 3., 2466
    - Deel 746. Vierde supplement ring 4., 2467
    - Deel 747. Vierde supplement ring 2 en 5., 2468
    - Deel 748. Vijfde supplement ring 4 en 5., 2469
    - Deel 749. Vijfde supplement ring 2 en 5., 2470
    - Deel 750. Zesde supplement ring 4 en 5., 2471
    - Deel 751. Zesde supplement ring 2 en 5., 2472
    - Deel 752. Zevende supplement ring 5., 2473
    - Deel 753. Achtste supplement ring 2 en 5., 2474
    - Deel 754., 2475
    - Deel 755., 2476
  - Persoonsnamenindex op het bevolkingsregister., 1884 - 1893; 2477-2533; 57 delen
    - A-Alving., 2477
    - Amama-Azallino., 2478
    - Baack-Beentjes., 2479
    - Beer-Bezuyn., 2480
    - van Bheem-Boeziek., 2481
    - Böfekamp-Botzen., 2482
    - Bouber-Brolsma., 2483
    - Brom-einde., 2484
    - Caalen-Cohu., 2485
    - van Coillie-Czerweny., 2486
    - Daadt-Dixon., 2487
    - Dobbe-einde., 2488
    - Eares-van den Emster., 2489
    - Enck-Ezra., 2490
    - F., 2491
    - Gaade-Glazewski., 2492
    - Glebbeek-de Greuwe., 2493
    - Greve-van Gijzen., 2494
    - Haack-Harzing., 2495
    - Has-Henkus., 2496
    - Henn-Hoefkens., 2497
    - Hoeflaak-Hooijschuur., 2498
    - Hop-Izaks., 2499
    - Jaager-Juijn., 2500
    - van der Kaa-Keijzers., 2501
    - Khahen-Koghee., 2502
    - Kohage-Kozijn., 2503
    - Kraaibeek-de Kijzer., 2504
    - Laa-van Leer., 2505
    - Leer in 't Veld-Llado., 2506
    - de Lo-Lijzen., 2507
    - Maack-Mekking., 2508
    - van der Mel-Mizilmoe., 2509
    - Mizee-Mijzen., 2510
    - N., 2511
    - O., 2512
    - Paadeken-Plijzier., 2513
    - van der Pob-Pijzel., 2514
    - de Ra-Rib., 2515
    - Rib-Rooswinkel., 2516
    - Root-einde., 2517
    - Sa-Schitper., 2518
    - Schlaadt-Schuzler., 2519
    - Schwaanenberg-Schmicht., 2520
    - Smid-Squires., 2521
    - Sta van Uiter-van Stokrom., 2522
    - Straal-Szulberg., 2523
    - Taabe-Tikulskij., 2524
    - van Til-Uzeret., 2525
    - Vaal-Verlijn., 2526
    - Vermaak-Voordewind., 2527
    - Voordink-Vijzelaar., 2528
    - van de Waa-Wehrmeijer., 2529
    - van der Wei-Wifsteijn., 2530
    - Wigboud-Wlecke., 2531
    - Wobbe-Wijzenbeek., 2532
    - Q, IJ, Z., 2533
- Bevolkingsregister: Bijzondere Registers N.B. Zie voor de Bijzondere Registers over de periode 1864-1875 ook inventarisnummers 1423-1429, 5
  - 'Gestichten'. Registers betreffende de registratie van de bewoners van de Gestichten tussen 1869 en 1896, ca. 1869 - 1896; 2534-2539; 6 delen
    - 'Oud Gesticht 1', 2534
    - 'Oud Gesticht 2', 2535
    - 'Oud Gesticht 3', 2536
    - 'Oud Gesticht 4', 2537
    - 'Oud Gesticht 5', 2538
    - 'Oud Gesticht 6', 2539
  - 'Gestichten'. Registers betreffende de registratie van de bewoners van de Gestichten tussen 1897 en 1934, ca. 1897 - 1934; 2540-2574; 34 delen
    - Nr. 1, 2540
    - Nr. 2, 2541
    - Nr. 3, 2542
    - Nr. 4, 2543
    - Nr. 5, 2544
    - Nr. 6, 2545